臺灣臺南地方法院民事裁定
111年度抗字第32號
抗  告  人  陳玉蘭  
相  對  人  周榮家  


上列當事人間本票裁定准許強制執行事件，抗告人對於中華民國
111年1月17日本院司法事務官所為111年度司票字第92號裁定提
起抗告，本院裁定如下：
    主  文
抗告駁回。
抗告程序費用新臺幣壹仟元由抗告人負擔。
    理  由
一、抗告意旨略以：如附表所載之本票並非抗告人所簽立，且已
    逾票據法第22條規定之請求權時效，因此提起抗告，請求廢
    棄原裁定等語。
二、按執票人向本票發票人行使追索權時，得聲請法院裁定後強
    制執行，票據法第123條定有明文。又本票執票人依上開規
    定聲請法院裁定准許對發票人強制執行，係屬非訟事件，此
    項聲請之裁定，僅依非訟事件程序，就本票形式上之要件是
    否具備，以審查強制執行許可與否，並無確定實體上法律關
    係存否之效力，如發票人就票據債務之存否有爭執時，應由
    發票人提起確認之訴，以資解決（最高法院56年台抗字第71
    4號及57年台抗字第76號判例意旨參照）。
三、經查，相對人主張其持有抗告人所簽發如附表所載之本票，
    並免除作成拒絕證書，經提示均未獲付款，依票據法第123
    條規定，聲請裁定准許強制執行等情，業據提出與其所述相
    符之本票為證，本院形式審查上開本票應記載事項均記載齊
    備，且無票據無效情形存在，故原審依據相對人所提出之本
    票為形式上判斷，據以裁定准許強制執行，並無違誤。至抗
    告人陳稱上開本票非其所簽發及已罹於請求權時效之事由，
    係屬實體上之爭執，並非本件非訟程序所得審究，據此提起
    抗告，為無理由，應予駁回。
四、末按非訟事件程序費用，除法律另有規定外，由聲請人負擔
    。檢察官為聲請人時，由國庫支付。前項費用之負擔有相對
    人者，準用民事訴訟法有關訴訟費用之規定。依法應由關係
    人負擔費用者，法院裁定命關係人負擔時，應一併確定其數
    額。非訟事件法第21條及第24條第1項分別定有明文。又訴
    訟費用，由敗訴之當事人負擔，民事訴訟法第78條亦有明文
    。本件抗告業經駁回，依上開規定，應由敗訴之抗告人負擔
    抗告費新臺幣1,000 元。
五、據上論結，本件抗告為無理由，依非訟事件法第55條、第46
    條、第21條第2項、第24條第1項，民事訴訟法第495條之1第
    1項、第449條第1項、第95條、第78條，裁定如主文。
中　　華　　民　　國　　111 　年　　2 　　月　　18　　日
                  民事第五庭  法　官　陳淑卿
以上正本係照原本作成。
本裁定不得再抗告。
中　　華　　民　　國　　111 　年　　2 　　月　　18　　日
                              書記官  謝璧卉
　　
附表：                           111年度司票字第000092號      編號 發票日 票面金額 到期日 利息起算日 票據號碼   (新臺幣)  (即提示日)  001 91年2月25日 100,000元 未載 91年8月24日 008265 002 91年12月20日 140,000元 未載 92年6月19日 CH213127 003 95年3月22日 40,000元 未載 95年9月21日 CH645708